臺灣彰化地方法院刑事判決　　　　　　　　　　　　　　　九十一年度再字第一號
　　聲　請　人　臺灣彰化地方法院檢察署檢察官
　　被　　　告　甲○○
右列被告因賭博案件，經檢察官聲請簡易判決處刑（八十八年度偵字第七一九七號）
，本院彰化簡易庭判決確定（八十八年度彰簡字第四八０號）後，檢察官聲請再審，
經本院彰化簡易庭裁定開始再審（九十一年度彰聲簡再字第一號），並認不宜以簡易
程序判決處刑，移由本院改依通常訴訟程序審理，本院判決如左：
    主  文
原判決關於甲○○部分撤銷。
甲○○無罪。
     理  由
一、公訴意旨詳如附件起訴書所載。
二、按犯罪事實應依證據認定之，無證據不得推定其犯罪事實，刑事訴訟法第一百五
    十四條定有明文。而刑事訴訟法上所謂認定犯罪事實之證據，係指足以認定被告
    確有犯罪行為之積極證據而言，該項證據自須適合於被告犯罪事實之認定，始得
    採為斷罪資料；又認定犯罪事實所憑之證據，無論係直接證據或間接證據，其為
    訴訟上之證明，須於通常一般之人均不致有所懷疑，而得確信其為真實之程度者
    ，始得據為有罪之認定，倘其證明尚未達到此一程度，而有合理之懷疑存在，復
    無其他調查途徑可尋，法院即應為無罪之判決（最高法院二十九年上字第三一０
    五號、七十六年台上字第四九八六號判例意旨參照）。又按有罪之判決確定後，
    有刑事訴訟法第四百二十條第一項各款及同法第四百二十一條之情形者，得由管
    轄法院之檢察官為受判決人之利益聲請再審，經管轄法院認為確有再審理由，應
    為開始再審之裁定，於該裁定確定後，法院應依其審級之通常程序，更為審判，
    刑事訴訟法第四百二十條、第四百二十一條、第四百三十五條第一項、第四百三
    十六條定有明文。再按檢察官聲請以簡易判決處刑之案件，經法院認為有刑事訴
    訟法第四百五十一條之一第四項但書之情形者，應適用通常程序審判之，同法第
    四百五十二條亦定有明文。
三、查本件係被告甲○○前經有罪判決確定，復經檢察官聲請再審，由本院彰化簡易
    庭裁定開始再審確定後，更為審判，依上開說明，應依通常程序更為審理之，並
    非得以簡易判決處刑之案件，符合刑事訴訟法第四百五十一條之一第四項但書之
    情形，依同法第四百五十二條之規定自應適用通常程序審理之，合先敘明。
四、公訴人認被告涉犯賭博罪之犯行，無非以被告於警、偵訊中之自白及扣案之電動
    賭博機具與賭資為主要論據。惟訊據被告甲○○堅詞否認涉有賭博之犯行，辯稱
    ：伊未曾於八十八年七月六日下午三時四十分許，至彰化縣警察局鹿港分局製作
    筆錄，亦未曾於當日晚上九時十分許至台灣彰化地方法院檢察署接受訊問，伊曾
    遺失身分證，可能遭他人冒用身分證，且伊於八十八年六月三十日出境，迄同年
    九月一日始又入境，伊根本不可能於同年七月六日遭警方於彰化縣鹿港鎮查獲其
    有賭博之犯行等語。經查：被告確於八十八年六月三十日出境，迄同年九月一日
    始又入境，且其國民身分證亦確曾於八十八年六月間遺失，其並於同年九月六日
    至台中市南屯區戶政事務所申請補發等情，有內政部警政署入出境管理局八十八
    年十二月九日（八八）境信昌字第八六一八三號函函附之甲○○出入境紀錄資料
    一份、台中市南屯區戶政事務所八十九年一月二十一日中市南屯戶字第四三四號
    函及所函附之補領國民身分證申請書影本一份在卷足憑，被告所辯顯屬有據。復
    經檢察官將八十八年七月六日為警於彰化縣鹿港鎮○○路○段二九二號所查獲涉
    嫌本件賭博犯行，自稱甲○○之人於警局所按捺之指紋卡片送請內政部警政署刑
    事警察局進行指紋鑑定：經輸入電腦析鑑，再由人工確認結果，發現與呂振雄犯
    罪嫌疑人指紋卡指紋相符，此有內政部警政署刑事警察局局紋字第一九二號指紋
    鑑定書可按，而呂振雄亦於八十九年八月六日經台北市政府警察局大同分局警備
    隊緝獲後解送台灣彰化地方法院檢察署接受訊時坦承：伊因另有賭博案遭通緝中
    ，於八十八年七月六日在鹿港鎮為警查獲時才冒用甲○○之姓名、年籍資料；甲
    ○○之身分證是伊於八十八年六月間在台中市第一廣場撿到的等語屬實。是足認
    被告甲○○確未為本件賭博犯行，而係呂振雄為本件賭博犯行，並冒用被告之年
    籍資料應訊無訛。此外，復查無其他積極證據足資認定被告有何公訴人所指犯行
    ，本件不能證明被告犯罪，揆諸前開法條之規定，自應諭知被告無罪之判決。
據上論斷，應依刑事訴訟法第四百三十六條、第四百五十二條、第三百零一條第一項
，判決如主文。
本案經檢察官孫沛琦到庭執行職務。
中      華      民      國    九十一    年     十二     月    二十六    日
                              台灣彰化地方法院刑事第一庭
                                     審判長法官  葉  榮  郎
                                     法      官  陳  秋  錦
                                     法      官  簡  璽  容
右正本證明與原本無異。
如不服本判決，應於判決送達後十日內向本院提出上訴狀( 須附繕本 )。
                                     法院書記官  王  惠  嬌
中      華      民      國    九十一    年     十二     月    二十六    日
